hu: Sportszerek > Szabadtéri kikapcsolódás > Csónakázás és vízi sportok > Szörfvitorlázás > Szörfvitorlázódeszka-alkatrészek: Szörfdeszka-svertek; Szörfvitorlázódeszka-uszonyok; Szörfdeszka-lábtartó pántok; Szörfdeszka-árbocgyökök; Szörfvitorlázódeszka-árbocok
de: Sportartikel > Outdoor-Aktivitäten > Boot- & Wassersport > Windsurfen > Windsurfboard-Ausrüstung: Schwerter für Windsurf-Boards; Windsurf-Finnen; Fußschlaufen für Windsurf-Boards; Mastfüße für Windsurf-Boards; Windsurfmasten
ja: スポーツ用品 > 屋外レクリエーション > ウォータースポーツ・アクティビティ > ウィンドサーフィン > ウィンドサーフィン用ボードパーツ: ウィンドサーフィンボード用ダガーボード; ウィンドサーフィンボード用フィン; ウィンドサーフィンボード用フットストラップ; ウィンドサーフィンボード用マストベース; ウィンドサーフィン用マスト
fr: Équipements sportifs > Loisirs de plein air > Plaisance et sports nautiques > Windsurf > Pièces pour planches de windsurf: Dérives de planche à voile; Ailerons pour planches de windsurf; Footstraps de planche à voile; Pieds de mât de planche à voile; Mâts de planches de windsurf
ro-RO: Articole sportive > Recreere în aer liber > Plimbări cu barca și sporturi nautice > Windsurfing > Piese pentru plăci de windsurfing: Derive pentru plăci de windsurfing; Aripioare pentru plăci de windsurfing; Benzi de picioare pentru plăci de windsurf; Baze de catarg pentru plăci de windsurf; Catarge pentru plăci de windsurfing
zh-CN: 体育用品 > 户外休闲 > 划船/水上运动 > 帆板运动 > 帆板零部件: 帆板稳向板; 风浪板尾舵; 帆板脚套; 帆板桅杆底座; 帆板桅杆
es: Equipamiento deportivo > Actividades al aire libre > Deportes acuáticos y navegación deportiva > Windsurf > Piezas para tablas de windsurf: Orzas para tablas de windsurf; Aletas para tablas de windsurf; Cinchas para tablas de windsurf; Bases de mástil para tablas de windsurf; Mástiles para tablas de windsurf
nb: Sportsutstyr > Friluftsliv > Båt og vannsport > Windsurfing > Deler til windsurfingbrett: Kjøler til vindsurfebrett; Finner til windsurfingbrett; Fotstropper til vindsurfebrett; Masteføtter til vindsurfebrett; Master til windsurfingbrett
lt-LT: Sporto prekės > Poilsis lauke > Plaukiojimas valtimis ir vandens sportas > Burlenčių sportas > Burlenčių lentų dalys: Burlenčių lentos; Burlenčių lentų kiliai; Burlenčių lentų pėdų dirželiai; Burlenčių lentų stiebų pagrindai; Burlenčių stiebai
pl: Sprzęt sportowy > Rekreacja na świeżym powietrzu > Żegluga i sporty wodne > Windsurfing > Części do desek windsurfingowych: Miecze do desek windsurfingowych; Stateczniki windsurfingowe; Paski na stopy do desek windsurfingowych; Palety masztu do desek windsurfingowych; Maszty windsufringowe
cs: Sportovní potřeby > Outdoorové aktivity > Lodě a vodní sporty > Windsurfing > Díly prken na windsurfing: Káči pro windsurfingové plováky; Ploutve k prknům na windsurfing; Poutka pro windsurfingové plováky; Paty stěžňů pro windsurfingové plováky; Stěžně k prknům na windsurfing
it: Articoli sportivi > Ricreazione outdoor > Sport acquatici > Windsurf > Parti tavole da windsurf: Derivette per tavole da windsurf; Alette tavole da windsurf; Strap per tavole da windsurf; Basi per alberi da windsurf; Pali tavole da windsurf
pt-PT: Artigos de desporto > Atividades recreativas no exterior > Desportos náuticos e aquáticos > Windsurf > Peças para pranchas de windsurf: Bolinas para pranchas de windsurf; Quilhas para pranchas de windsurf; Alças de pés para pranchas de windsurf; Bases de mastro para pranchas de windsurf; Mastros para pranchas de windsurf
nl: Sportartikelen > Buitenrecreatie > Boten en watersport > Windsurfen > Onderdelen voor windsurfplanken: Zwaarden voor windsurfplanken; Skeggen voor windsurfplanken; Voetbanden voor windsurfplanken; Mastvoeten voor windsurfplanken; Windsurfmasten
sv: Sportartiklar > Utomhusaktiviteter > Båt- och vattensporter > Vindsurfing > Delar till vindsurfingbrädor: Centerbord för vindsurfbrädor; Fenor till vindsurfingbrädor; Fotband för vindsurfbrädor; Mastfötter för vindsurfbrädor; Master till vindsurfingbrädor
zh-TW: 體育用品 > 室外休閒 > 水上運動 > 風帆衝浪運動 > 衝浪板零件: 風浪板中央插板; 風浪板尾舵; 風浪板腳套; 風浪板桅座; 風帆竿
tr: Spor Malzemeleri > Açık Hava Etkinlikleri > Kayıkçılık ve Su Sporları > Rüzgar Sörfü > Rüzgar Sörfü Tahtası Parçaları: Rüzgar sörfü salmaları; Rüzgar Sörfü Tahtası Yüzgeçleri; Rüzgar sörfü ayak kayışları; Rüzgar sörfü direk tabanları; Rüzgar Sörfü Tahtası Direkleri
vi: Dụng cụ thể thao > Giải trí ngoài trời > Chèo thuyền và thể thao dưới nước > Lướt ván buồm > Phụ tùng ván buồm: Vây giữa ván lướt ván buồm; Cánh tấm lướt ván buồm; Dây cài chân ván lướt ván buồm; Chân cột buồm ván lướt ván buồm; Cột ván buồm
da: Sportsartikler > Friluftsliv > Sejling og vandsport > Windsurfing > Windsurfing – dele til brætter: Sænkekøle til windsurfingbrætter; Windsurfing – finner til brætter; Fodstropper til windsurfingbrætter; Mastefødder til windsurfingbrætter; Windsurfing – master til brætter
pt-BR: Artigos esportivos > Atividades ao ar livre > Canoagem e esportes aquáticos > Windsurfe > Peças da prancha de windsurfe: Bolinas para prancha de windsurf; Quilhas da prancha de windsurfe; Alças de pé para prancha de windsurf; Bases de mastro de prancha de windsurf; Mastros da prancha de windsurfe
sk-SK: Športový tovar > Exteriérové rekreakčné športy > Člnkovanie a vodné športy > Windsurfing > Diely windsurfingovej dosky: Daggerboardy na windsurfing; Plutvy na windsurfingovú dosku; Popruhy na nohy na windsurfingovú dosku; Základne na stožiare na windsurfingovú dosku; Stožiare na windsurfingovú dosku
ru: Спортивные товары > Активный отдых на открытом воздухе > Гребля и водные виды спорта > Виндсерфинг > Детали для досок для виндсерфинга: Шверты для виндсерфинга; Плавники для досок для виндсерфинга; Петли для ног для виндсерфинга; Шарниры для мачт виндсерфинга; Мачты для досок для виндсерфинга
en: Sporting Goods > Outdoor Recreation > Boating & Water Sports > Windsurfing > Windsurfing Board Parts: Windsurfing Board Daggerboards; Windsurfing Board Fins; Windsurfing Board Footstraps; Windsurfing Board Mast Bases; Windsurfing Board Masts
fi: Urheilutarvikkeet > Ulkoharrasteet > Veneily ja vesiurheilu > Purjelautailu > Purjelautojen osat: Purjelaudan kölit; Purjelautojen evät; Purjelaudan jalkalenkit; Purjelaudan mastonjalat; Purjelautojen mastot
sl-SI: Športna oprema > Rekreacija na prostem > Plovba in vodni športi > Jadranje na deski > Deli za jadranje na deski: Smerniki za windsurf deske; Plavutke za jadranje na deski; Trakovi za stopala za jadranje na deski; Podstavki za jamborje za jadranje na deski; Jamborji za jadranje na deski
bg-BG: Спортни стоки > Спортни занимания на открито > Плаване с лодка и водни спортове > Уиндсърфинг > Части за дъска за уиндсърф: Килове за дъски за уиндсърфинг; Финки за дъска за уиндсърф; Връзки за крак за дъска за уиндсърф; Основи за мачта на уиндсърф дъска; Мачти за дъска за уиндсърф
th: อุปกรณ์กีฬา > สันทนาการกลางแจ้ง > กีฬาทางเรือและทางน้ำ > วินเซิร์ฟ > อะไหล่กระดานโต้คลื่น: ดาบเกอร์บอร์ดกระดานวินด์เซิร์ฟ; ครีบกระดานวินเซอร์ฟ; สายรัดเท้ากระดานวินด์เซิร์ฟ; ฐานเสากระดานวินด์เซิร์ฟ; เสากระโดงบอร์ดวินเซอร์ฟ
el: Αθλητικά είδη > Υπαίθριες δραστηριότητες αναψυχής > Ναυσιπλοΐα & θαλάσσια σπορ > Ιστιοσανίδα > Μέρη ιστιοσανίδας: Καρένες για σανίδες windsurf; Πτερύγια ιστιοσανίδας; Δέστρες ποδιών για σανίδες windsurf; Βάσεις ιστού για σανίδες windsurf; Κατάρτια ιστιοσανίδας
hr-HR: Sportska oprema > Rekreacija na otvorenom > Plovidba i vodeni sportovi > Jedrenje na dasci > Dijelovi daske za jedrenje: Daggerboard daske za jedrenje; Peraje za dasku za jedrenje; Trake za stopala za daske za jedrenje; Baze jarbola za daske za jedrenje; Jarboli za daske za jedrenje
ko: 스포츠용품 > 야외 레크레이션 > 보트 놀이/수상 스포츠 > 윈드서핑 > 윈드서핑 보드 부품: 윈드서핑 보드 대거보드; 윈드서핑 보드 핀; 윈드서핑 보드 풋스트랩; 윈드서핑 보드 마스트 베이스; 윈드서핑 보드 마스트